【裁判字號】    95,訴,2604
【裁判日期】    950929
【裁判案由】    毒品危害防制條例
【裁判全文】
臺灣臺中地方法院刑事判決              95年度訴字第2604號
公  訴  人  臺灣臺中地方法院檢察署檢察官
被      告  甲○○
上列被告因毒品危害防制條例案件，經檢察官提起公訴（九十四
年度毒偵字第六四三二號），本院合議庭裁定進行簡式審判程序
，判決如下：
    主    文
甲○○施用第一級毒品，累犯，處有期徒刑拾月。
    犯罪事實
一、甲○○前因貪污案件，經本院以九十二年度訴字第一七九一
    號判決判處有期徒刑八月確定，又因毒品危害防制條例案件
    ，經本院以九十二年度訴字第二０一四號判決判處有期徒刑
    九月確定，上開二罪嗣經本院裁定應執行有期徒刑一年四月
    確定，於民國九十四年三月三十一日假釋出監，至九十四年
    四月十日假釋期滿未經撤銷，以已執行完畢論。又因施用毒
    品案件，經觀察、勒戒後，認無繼續施用毒品之傾向，於八
    十七年十一月四日觀察、勒戒執行完畢釋放出所；惟其又於
    上開觀察、勒戒執行完畢釋放出所後，五年內再犯施用第一
    級毒品罪，經本院於九十二年九月二十四日以前揭九十二年
    度訴字第二０一四號判決判處有期徒刑九月，並於同年十月
    二十日確定。詎甲○○仍不知悔改，復基於施用第一級毒品
    之犯罪故意，於九十四年十月二十四日中午，以將海洛因置
    於針筒內注射之方式，在臺中市○○路○路旁空地，施用第
    一級毒品海洛因一次。嗣於九十四年十月二十七日下午五時
    許，在臺中市○○路與西屯路口為警盤查，發現甲○○手臂
    處留有明顯針孔痕跡，乃徵得甲○○同意採其尿液送驗，結
    果呈嗎啡陽性反應，始悉上情。
二、案經臺中市警察局移送臺灣臺中地方法院檢察署檢察官偵查
    起訴。
    理    由
一、被告甲○○於準備程序中，先就上開犯罪事實為有罪之陳述
    ，且所犯係死刑、無期徒刑、最輕本刑為三年以上有期徒刑
    以外之罪，經本院合議庭依刑事訴訟法第二百七十三條之一
    第一項之規定，裁定由法官一人獨任進行簡式審判程序，合
    先敘明。
二、上開犯罪事實，業據被告甲○○於偵審中坦承不諱，且被告
    於前揭時、地為警查獲後，經警採其尿液送驗結果，確呈嗎
    啡陽性反應（施用海洛因者會在其體內代謝為嗎啡成分殘留
    ，並經由尿液排出），有中山醫學大學附設醫院藥物濫用檢
    測中心檢驗報告、尿液代號與真實姓名對照表各一份在卷可
    參，足徵被告前揭自白應屬實情。而被告前因施用毒品案件
    ，經觀察、勒戒後，認無繼續施用毒品之傾向，於八十七年
    十一月四日觀察、勒戒執行完畢釋放出所；惟其又於上開觀
    察、勒戒執行完畢釋放出所後，五年內再犯施用第一級毒品
    罪，經本院於九十二年九月二十四日以前揭九十二年度訴字
    第二０一四號判決判處有期徒刑九月，並於同年十月二十日
    確定等情，有臺灣高等法院被告前案紀錄表、刑案資料查註
    紀錄表各一份附卷可按。本案事證已臻明確，被告犯行洵堪
    認定。
三、查被告行為後，刑法第四十七條關於累犯之規定業於九十四
    年一月七日修正公布，並自九十五年七月一日施行。惟被告
    係於前案貪污及毒品危害防制條例等罪所處徒刑執行完畢後
    ，五年以內故意再犯本件法定本刑有期徒刑以上之罪，不論
    依修正前之刑法第四十七條，或修正後之刑法第四十七條第
    一項之規定，均構成累犯。新法既非較有利於被告，仍應依
    刑法第二條第一項前段之規定，一體適用行為時即修正前刑
    法第四十七條之規定論以累犯。
四、查被告甲○○前因施用毒品案件，經觀察、勒戒執行完畢並
    釋放後，曾於五年內再度施用第一級毒品並依法追訴處罰，
    縱其於本案之施用毒品犯罪時間距離先前觀察、勒戒執行完
    畢釋放已逾五年，仍不合於「五年後再犯」之規定，且因被
    告已於「五年內再犯」，顯見其再犯率甚高，即應依毒品危
    害防制條例第十條之規定處罰（最高法院九十五年第七次刑
    事庭會議決定參照）。核被告所為，係犯毒品危害防制條例
    第十條第一項之施用第一級毒品罪。被告為供自己施用之目
    的而持有上開毒品，其於施用前後持有海洛因之低度行為，
    應為施用之高度行為所吸收，不另論罪。查被告前因貪污案
    件，經本院以九十二年度訴字第一七九一號判決判處有期徒
    刑八月確定，又因毒品危害防制條例案件，經本院以九十二
    年度訴字第二０一四號判決判處有期徒刑九月確定，上開二
    罪嗣經本院裁定應執行有期徒刑一年四月確定，於九十四年
    三月三十一日假釋出監，至九十四年四月十日假釋期滿未經
    撤銷，以已執行完畢論，有臺灣高等法院被告前案紀錄表及
    刑案資料查註紀錄表在卷可按，其受有期徒刑之執行完畢，
    五年內故意再犯本件法定本刑有期徒刑以上之罪，應依修正
    前刑法第四十七條論以累犯，並依法加重其刑。爰審酌被告
    曾因施用毒品犯行接受觀察、勒戒及入監服刑，竟未能從中
    記取教訓，深切體認毒品危害己身健康之鉅，反而再次趁隙
    施用海洛因，足見被告自制能力尚有未足，而有接受相當期
    間監禁教化之必要，以促其及早矯正吸毒惡習；惟念及施用
    毒品固戕害個人健康至鉅，然就他人權益之侵害仍屬有限，
    及其犯罪目的、手段、於偵審期間坦承犯行且未逃避司法機
    關傳喚之態度、具有高中肄業學歷之智識程度等一切情狀，
    量處如主文所示之刑，以示懲儆。
據上論斷，應依刑事訴訟法第二百七十三條之一第一項、第二百
九十九條第一項前段，毒品危害防制條例第十條第一項，刑法第
十一條前段、第二條第一項前段、修正前刑法第四十七條，判決
如主文。
本案經檢察官郭明嵐到庭執行職務。
中    華    民    國    95    年    9     月    29    日
                  刑事第七庭  法  官  高文崇
上正本證明與原本無異。
如不服本判決，應於送達後十日內向本院提出上訴狀（須附繕
本），上訴於台灣高等法院台中分院。
                                書記官  林淑慧
中    華    民    國    95    年    10    月    2    日
附錄本案論罪科刑法條：
毒品危害防制條例第十條第一項：
施用第一級毒品者，處六月以上五年以下有期徒刑。


司法院資訊處製作；財團法人民間司法改革基金會備份。
